【裁判字號】    99,抗,90
【裁判日期】    990304
【裁判案由】    聲明異議
【裁判全文】
臺灣高等法院臺中分院民事裁定  99年度抗字第90號
抗 告 人  乙○○
相 對 人  甲○○
抗告人因與相對人甲○○間請求給付酬金強制執行事件聲明異議
，對於中華民國98年12月29日臺灣臺中地方法院98年度執事聲字
第127號所為裁定提起抗告，本院裁定如下：
    主  文
抗告駁回。
抗告程序費用由抗告人負擔。
    理  由
一、抗告人於原法院聲明異議及於本院抗告意旨略以：
（一）法院之制定，是為民眾申張正義申冤之途徑，多少人讀深
      法律可以打出勝訴之官司？一般民眾均無此能力，深知被
      害之鉅甚難挽回，惟依賴法律得以申張正義解決冤情，本
      案被告即被害人已再次透過法律之力量上訴在案，於情於
      理法院立場是為弱勢民眾解除冤屈，切勿因對方藉用的法
      律能力強，而讓被害人申訴無門，再度懇求鈞長切勿讓加
      害人陷被害人看似無理實則已被害至家欲破事業欲亡之地
      步，甲○○得呈，助其犯行，若新臺幣（下同）290萬元
      之反擔保款被領取後，上訴若獲平反冤情後，聲明人已被
      領之鉅款則難以回覆，民眾權利何在，惡人逍遙法外拿到
      鉅款後，更加為非作歹，司法公正何存，請法官三思，以
      民眾權益為重，切勿保護惡人於法外任其再次加害無辜民
      眾。
（二）抗告人業於98年度訴字第1522號提存反擔保金，原法院稱
      不採信，未深探案情，公理何在。本案尚在上訴中，並定
      於民國（下同）99年1月26日開庭，請求俟上訴案情釐清
      完畢後，再作定奪，並停止相對人就上開反擔保金之提領
      ，廢棄原裁定，以維權益等語。
二、按強制執行，得依假扣押、假處分、假執行之裁判及其他依
    民事訴訟法得為強制執行之裁判之執行名義為之，而債權人
    聲請強制執行，依強制執行法第4條第1項第2款聲請者，應
    提出裁判正本，同法第4條第1項第2款及第6條第1項第2款分
    別定有明文。又按，判決經宣告假執行者，除附有供擔保後
    得為假執行之條件外，自得即為執行；又債權人依本案宣告
    附條件假執行之判決，供法院所定之擔保，係擔保被告因假
    執行所受之損害（最高法院28年抗字第56號、53年台抗字第
    279號判例意旨參照）。
三、經查，本件相對人即債權人甲○○聲請強制執行，業據提出
    原法院98年度訴字第1522號民事判決正本1件為憑，前開判
    決主文第三項諭知：「本判決於原告（即相對人）以新臺幣
    玖拾陸萬陸仟元為被告（即抗告人）供擔保後，得假執行。
    但被告以新臺幣貳佰玖拾萬元為原告預供擔保，得免為假執
    行。」，而相對人並已依上開判決主文提供擔保金966,000
    元後聲請對抗告人即債務人乙○○之財產為強制執行，此有
    原法院提存書、國庫存款收款書影本及原法院提存所函文附
    卷可稽。揆諸上開說明，原法院自得依上開判決主文第三項
    宣告假執行之判決而為執行。相對人既已依上開判決提供擔
    保，用以擔保抗告人因假執行所受之損害，其權益已然獲得
    保障。是以，抗告人聲明異議主張本件給付酬金事件現上訴
    本院中，尚未判決確定，故聲請原法院緊急停止該反擔保金
    之被提領等語，自非可採。末查，本件相對人聲請強制執行
    之標的為抗告人依原法院98年度裁全字第1743號假扣押裁定
    所提存之反擔保金（原法院提存所98年度存字第1787號，提
    存之290萬元）與本件假執行案件抗告人所應提存之反擔保
    金290萬元，尚有不同；而抗告人迄今並未依原法院98年度
    訴字第1522號民事判決主文第3項提供反擔保金，此亦有原
    法院99年2月11日中院彥（98）存字第1787號函覆本院在卷
    可憑。是抗告人陳稱業已提供反擔保金云云，亦非可採。
四、綜上所述，相對人聲請本件強制執行，核屬適法，抗告人徒
    以性質不同之他案反擔保金於此爭執，原裁定駁回抗告人異
    議之聲明，依法並無不合。抗告意旨仍執陳詞，指摘原裁定
    不當，求予廢棄，為無理由，應予駁回。
五、據上論結，本件抗告為無理由，爰依強制執行法第30條之1
    、民事訴訟法第495條之1第1項、第449條第1項、第95條、
    第78條規定，裁定如主文。
中    華    民    國    99    年    3     月    4     日
                民事第二庭    審判長法  官  邱森樟
                                    法  官  蔡秉宸
                                    法  官  翁芳靜
以上正本係照原本作成。
再為抗告應以適用法規顯有錯誤為理由。
如提起再抗告者應於裁定送達後10日內向本院提出抗告理由狀（
須按照他造人數附具繕本）並繳納抗告裁判費新臺幣1,000元，
同時委任律師或具有律師資格之關係人為代理人。
                                    書記官  粘銘環
中    華    民    國    99    年    3     月    5     日
                                                      Ｖ

司法院資訊處製作；財團法人民間司法改革基金會備份。
